臺灣高等法院刑事裁定
111年度聲字第3769號
聲  請  人  臺灣高等檢察署檢察官
受  刑  人  吳政哲



上列聲請人因受刑人數罪併罰有二裁判以上，聲請定其應執行之
刑（聲請案號：臺灣高等檢察署111年度執聲字第1808號），本
院裁定如下：
    主  文
吳政哲犯如附表所示各罪所處之刑，應執行有期徒刑參年。
    理  由
一、聲請意旨略以：受刑人因犯詐欺等數罪，先後經判決確定如
    附表，應依刑法第53條及第51條第5款之規定，定其應執行
    之刑，爰依刑事訴訟法第477條第1項之規定聲請定應執行之
    刑等語。
二、按裁判確定前犯數罪者，併合處罰之；數罪併罰有二裁判以
     上者，應依第51條之規定，定其應執行之刑；宣告多數有
    期徒刑者，於各刑中之最長期以上，各刑合併之刑期以下，
    定其刑期。但不得逾30年，刑法第50條、第53條、第51條第
    5 款分別定有明文。此雖屬法律上之自由裁量事項，然仍有
    其外部性界限及內部性界限，並非概無拘束。依據法律之具
    體規定，法院應在其範圍選擇為適當之裁判者，為外部性界
    限；而法院為裁判時，應考量法律之目的，及法律秩序之理
    念所在者，為內部性界限。法院為裁判時，二者均不得有所
    踰越，亦即在數罪併罰，有二裁判以上定其應執行之刑時，
    仍應受前揭外部性界限及內部性界限之拘束（最高法院94年
    度台非字第233號判決意旨參照）。
三、本件受刑人因犯如附表各編號所示之罪，先後經判處如附表
    各編號所示之刑，均經分別確定在案，且各罪均為裁判確定
    前所犯，有各該刑事判決書附卷可憑。茲據檢察官聲請定其
    應執行之刑，本院審核認聲請為正當。爰審酌本件內部性及
    外部性界限，及受刑人所犯如附表所示各罪之犯罪類型、動
    機、態樣、侵害法益、行為次數等情狀，復就其所犯之罪整
    體評價其應受非難及矯治之程度及受刑人對定執行刑表示無
    意見(見本院卷第201頁)，並兼衡刑罰經濟與公平、比例等
    原則，定其應執行之刑如主文所示。
四、據上論斷，應依刑事訴訟法第477條第1項，刑法第53條、51
    條第5款，裁定如主文。
中　　華　　民　　國　　111 　年　　11　　月　　25　　日
                  刑事第九庭    審判長法　官   潘翠雪
                                      法　官   陳俞婷
                                      法　官   陳筱珮 
以上正本證明與原本無異。
如不服本裁定，應於收受送達後5日內向本院提出抗告狀。
                                      書記官   董佳貞
中　　華　　民　　國　　111 　年　　11　　月　　25　　日
附表：
編號       1        2       3 罪名      詐欺       詐欺      詐欺 宣告刑   有期徒刑1年6月 有期徒刑1年6月  有期徒刑1年4月 犯罪日期  107/09/28 107/09/28 107/09/28 偵查（自訴）機關年度案號  新北地檢107年度偵字第35309號、107年度偵字第36716號、108年度偵字第6647號、108年度偵字第6648號、108年度偵字第6649號、108年度偵字第8402號、108年度少連偵字第128號、追加起訴（108年度少連偵緝字第21號）及移送併辦（108年度少連偵字第34號） 新北地檢107年度偵字第35309號、107年度偵字第36716號、108年度偵字第6647號、108年度偵字第6648號、108年度偵字第6649號、108年度偵字第8402號、108年度少連偵字第128號、追加起訴（108年度少連偵緝字第21號）及移送併辦（108年度少連偵字第34號） 新北地檢107年度偵字第35309號、107年度偵字第36716號、108年度偵字第6647號、108年度偵字第6648號、108年度偵字第6649號、108年度偵字第8402號、108年度少連偵字第128號、追加起訴（108年度少連偵緝字第21號）及移送併辦（108年度少連偵字第34號） 最後事實欄  法院     新北地院     新北地院     新北地院  案號 108年度金訴字第74號、109年度訴字第537號 108年度金訴字第74號、109年度訴字第537號 108年度金訴字第74號、109年度訴字第537號  判決日期    110/01/29    110/01/29   110/01/29 確定判決 法院    新北地院     新北地院    新北地院  案號 108年度金訴字第74號、109年度訴字第537號 108年度金訴字第74號、109年度訴字第537號 108年度金訴字第74號、109年度訴字第537號  判決確定日期    110/03/17   110/03/17   110/03/17 是否為得易科罰金之案件       否       否      否 備註  新北地檢110年度執字第7409號 新北地檢110年度執字第7409號 新北地檢110年度執字第7409號   編號1-6應執行有期徒刑2年   
編號         4      5       6 罪名       詐欺     詐欺     詐欺 宣告刑  有期徒刑1年6月 有期徒刑1年4月 有期徒刑1年4月 犯罪日期  107/10/09 107/10/25 107/10/26 偵查（自訴）機關年度案號  新北地檢107年度偵字第35309號、107年度偵字第36716號、108年度偵字第6647號、108年度偵字第6648號、108年度偵字第6649號、108年度偵字第8402號、108年度少連偵字第128號、追加起訴（108年度少連偵緝字第21號）及移送併辦（108年度少連偵字第34號） 新北地檢107年度偵字第35309號、107年度偵字第36716號、108年度偵字第6647號、108年度偵字第6648號、108年度偵字第6649號、108年度偵字第8402號、108年度少連偵字第128號、追加起訴（108年度少連偵緝字第21號）及移送併辦（108年度少連偵字第34號） 新北地檢107年度偵字第35309號、107年度偵字第36716號、108年度偵字第6647號、108年度偵字第6648號、108年度偵字第6649號、108年度偵字第8402號、108年度少連偵字第128號、追加起訴（108年度少連偵緝字第21號）及移送併辦（108年度少連偵字第34號） 最後事實審 法院     新北地院    新北地院     新北地院  案號 108年度金訴字第74號、109年度訴字第537號 108年度金訴字第74號、109年度訴字第537號 108年度金訴字第74號、109年度訴字第537號  判決日期  110/01/29 110/01/29 110/01/29 確定判決 法院   新北地院   新北地院   新北地院  案號 108年度金訴字第74號、109年度訴字第537號 108年度金訴字第74號、109年度訴字第537號 108年度金訴字第74號、109年度訴字第537號  判決確定日期   110/03/17    110/03/17    110/03/17 是否為得易科罰金之案件        否        否        否 備註  新北地檢110年度執字第7409號 新北地檢110年度執字第7409號 新北地檢110年度執字第7409號   編號1-6應執行有期徒刑2年   
編號         7 罪名       詐欺 宣告刑   有期徒刑1年2月  犯罪日期  107/09/28 偵查（自訴）機關年度案號  新北地檢108年度少連偵字第34號、108年度少連偵字第13881號，追加起訴案號：109年度少連偵字第100、101號，移送併辦案號：臺灣臺北地方檢察署108年度少連偵字第58號 最後事實欄  法院     臺灣高院  案號 111年度上訴字第1447號  判決日期    111/08/23 確定判決 法院    臺灣高院  案號 111年度上訴字第1447號  判決確定日期    111/09/27 是否為得易科罰金之案件        否 備註  新北地檢111年度執字第9846號